【裁判字號】    97,上易,260
【裁判日期】    970530
【裁判案由】    詐欺
【裁判全文】
臺灣高等法院高雄分院刑事判決         97年度上易字第260號
上  訴  人  臺灣高雄地方法院檢察署檢察官
被      告  甲○○
            丙○○
上列上訴人因被告詐欺案件，不服中華民國97年1 月11日第一審
判決（起訴案號：臺灣高雄地方法院檢察署95年度偵字第26251
號、96年度偵緝字第339 、340 號），提起上訴，本院判決如下
：
    主  文
原判決關於甲○○部分撤銷。
甲○○共同連續犯詐欺取財罪，處有期徒刑壹年肆月，減為有期
徒刑捌月。
其他上訴駁回。
    事  實
一、甲○○因經濟能力困窘，明知無力負擔購買汽車之分期付款
    ，為需款應及，竟基於意圖為自己不法所有之概括犯意，連
    續於：(一)民國94年1 月28日，利用不知情之母親林李清子向
    吉隆汽車股份有限公司（下稱吉隆公司）職員丙○○佯稱購
    買8557-MG 號自小客車1 輛，價金共新台幣（下同）67萬7
    千160 元，雙方約定自94年2 月27日起，至98年3 月27日止
    ，每月1 期，每期繳付1 萬1 千286 元。吉隆汽車公司復將
    上開對林李清子之債權轉予裕融企業股份有限公司（下稱裕
    融公司），並8557-MG 號自小客車辦理動產抵押設定登記予
    裕融公司。吉隆公司職員丙○○因而陷於錯誤，交付8557-
    MG號自小客車1 輛予甲○○。甲○○取得8557-MG 號自小客
    車後，即於94年2 月21日，在高雄市○○○路201 之2 號元
    福汽車當舖，將該車典當20萬元，而甲○○自94年9 月27日
    起未繳納分期款。(二)又甲○○知悉乙○○需錢孔急，即與乙○○（另案聲請簡易判決處刑）共同基於意圖為自己不法所
    有之犯意聯絡，於94年8 月10日，推由乙○○向吉隆公司職
    員丙○○佯稱購買4532-MJ 號自用小客車1 輛，價金共74萬
    4 千408 元，雙方約定自94年9 月10日起，至99年8 月10日
    止，每月1 期，每期付款1 萬2 千408 元。吉隆汽車公司復
    將上開對乙○○之債權轉予裕融公司，並4532-MJ 號自小客
    車辦理動產抵押設定登記予裕融公司。吉隆公司職員丙○○
    因而陷於錯誤，交付4532-MJ 號自小客車1 輛予甲○○。甲○○、乙○○其後於95年1 月13日，在高雄市○○○路201
    之2 號元福汽車當舖，將該車典當12萬元，而乙○○自95年
    1 月10日起未繳納分期款。
二、案經裕融公司告訴後，由臺灣高雄地方法院檢察署檢察官偵
    查起訴。
    理  由
甲、撤銷改判部分
一、證據能力之說明：
    (一)高雄市元福當鋪收當物品登記簿、裕融公司還款明細均係
      從事業務之人於業務上或通常業務過程所須製作之紀錄文
      書，因係於通常業務上不間斷而規律之記載，一般均有會
      計等人員校對，記錄時亦無預見日後將作為證據之偽造動
      機，其虛偽之可能性較小，且如讓製作者以口頭方式在法
      庭上再重述過去之事實或數據，實際上有其困難，具有一
      定程度之不可代替性，復無顯不可信之情況，依刑事訴訟
      法第159 條之4 規定，上開文書應具有證據能力。
    (二)張亞虎之土地、建物之所有權狀及郭張惠美之土地、建物
      登記謄本均係公務員職務上製作之紀錄文書，而公務員職
      務上製作之紀錄文書係依職權所為，與其責任、信譽攸關
      ，若有錯誤、虛偽，公務員可能因此擔負刑事及行政責任
      ，且該等文書經常處於可能受公開檢查之狀態，其正確性
      及真實之保障極高，具有一定程度之不可代替性，復無顯
      不可信之情況，依刑事訴訟法第159 條之4 規定，上開文
      書應具有證據能力。
二、訊據被告甲○○否認有詐欺取財犯行，辯稱其購買8557-MG
    號自小客車後，因無力清償，始未繳納分期款，購車時並無
    詐欺之故意，而4532-MJ 號自小客車係其介紹乙○○購買等
    語。
三、經查：
    (一)被告甲○○於94年1 月28日，利用不知情之母親林李清子
      向吉隆公司職員丙○○購買8557-MG 號自小客車1 輛，價
      金共67萬7 千160 元，雙方約定自94年2 月27日起，至98
      年3 月27日止，每月1 期，每期繳付1 萬1 千286 元，吉
      隆汽車公司復將上開對林李清子之債權轉予裕融公司，並
      8557-MG 號自小客車辦理動產抵押設定登記予裕融公司，
      吉隆公司職員丙○○即交付8557-MG 號自小客車1 輛予被
      告甲○○。被告甲○○取得8557-MG 號自小客車後，即於
      94 年2月21日，在高雄市○○○路201 之2 號元福汽車當
      舖，將該車典當20萬元，被告甲○○亦自94年9 月27日起
      未繳納分期款等事實，已經證人林李清子在原審結證購買
      8557-MG 號自小客車時，係被告甲○○牽其手在契約書上
      簽名、捺指印等語（見原審卷第58頁），並有債權讓與暨
      動產抵押契約、動產擔保交易動產抵押設定登記申請書、
      還款紀錄、高雄市元福當鋪收當物品登記簿附卷可稽（見
      偵1 卷第4 ～6 頁、原審卷第35頁）。
    (二)乙○○於94年8 月10日向吉隆公司職員丙○○購買4532-M
      J 號自用小客車1 輛，價金共74萬4 千408 元，雙方約定
      自94年9 月10日起，至99年8 月10日止，每月1 期，每期
      付款1 萬2 千408 元，吉隆汽車公司復將上開對乙○○之
      債權轉予裕融公司，並4532-MJ 號自小客車辦理動產抵押
      設定登記予裕融公司，吉隆公司職員丙○○即交付4532-M
      J 號自小客車1 輛予被告甲○○，被告甲○○及乙○○其
      後於95年1 月13日，在高雄市○○○路201 之2 號元福汽
      車當舖，將該車典當12萬元，乙○○則自95年1 月10日起
      未繳納分期款等事實，亦有債權讓與暨動產抵押契約、動
      產擔保交易動產抵押設定登記申請書、高雄市元福當鋪收
      當物品登記簿、還款明細附卷可稽（見偵8 卷第4 ～5 頁
      、原審卷第36、39～40頁）。
    (三)被告甲○○固辯稱其購買8557-MG 號自小客車後，因無力
      清償，始未繳納分期款，購車時並無詐欺之故意等語。然
      證人即甲○○女友蘇貴雲於原審結證稱：「我知道甲○○
      欠郭念衡錢……他（甲○○）還不出錢，郭念衡就叫我和
      甲○○去他公司上班，做工抵債，後來郭念衡說這樣太慢
      ，所以叫甲○○去買車，並辦理貸款，將該車給郭念衡他
      們使用，後來使用1 、2 個月，車子就還甲○○……」等
      語（見原審卷第60頁）。被告甲○○於偵查中亦陳述：「
       ( 問 ：有無與丙○○共謀詐欺？）沒有，我欠地下錢莊
      時，地下錢莊介紹他給我認識，說我母親可以辦分期付款
      買車」、「（問：為何用你媽媽的名字買車？）因為我的
      信用已經破產，不能用我的名字買車」等語（見偵6 卷第
      22 、29 頁），於原審調查中復陳述：「……當初我欠地
      下錢莊5 萬元，地下錢莊一直加到100 多萬元，我無力還
      款，地下錢莊知道我母親信用良好，所以他們就介紹丙○○給我認識……透過丙○○來買車，他們要求我買完車後
      ，就要典當……後來過了個月後，地下錢莊的人……就要
      我將車子拿去典當……因為會怕害到我母親，所以才繼續
      繳款……」、「頭期款是郭念衡幫我繳納，貸款部分，郭
      念衡幫我繳納1 期……」等語（見原審卷第17～18、111
      頁）。又衡諸被告甲○○經濟能力已不佳，且積欠郭念衡
      金錢，被告甲○○顯無力給付購車款，郭念衡豈有猶建議
      被告甲○○購車使用，並為被告甲○○代為繳納購車頭期
      款及第1 期款之理？再參諸被告甲○○於94年1 月28日購
      車後，旋於94年2 月21日將該車典當，復自94年9 月27日
      起未繳納分期款，並避不見面，直至96年1 月15日為警緝
      獲（見偵6 卷第6 頁）之情。足見被告甲○○既無資力亦
      無購車之真意，而係藉詞分期付款購車，使吉隆公司陷於
      錯誤而交付車輛後，被告甲○○其後再將車輛典當得款使
      用，被告甲○○購車時即有不法所有意圖，應已明確。至
      被告甲○○購車雖有連帶保證人張亞虎，張亞虎亦提出土
      地及建物之所有權狀供審核，但證人即裕融公司員工方怡
      仁已於原審結證稱徵信過程如認對方財力不佳，會要求提
      供連帶保證人等語（見原審卷第181 頁），是被告甲○○
      邀同張亞虎擔任連帶保證人，無非為遂其取得車輛之目的
      ，而張亞虎為被告甲○○擔任連帶保證人之原因為何，則
      係張亞虎個人之考量，亦與被告甲○○之詐欺取財犯行無
      關。況證人即裕融公司員工方怡仁於原審亦結證稱有強制
      執行連帶保證人之不動產，但執行無實益等語（見原審卷
      第181 頁），更無從據以證明被告甲○○確有購車、繳款
      之真意。另被告甲○○購車後，雖有繳納數期分期款，但
      被告甲○○係事後恐累及母親林李清子之故，已如前述，
      尚不得因此即認被告甲○○自始無詐欺取財之犯意及行為
      。被告所辯購車時並無詐欺之故意等語，即無可採。
    (四)被告甲○○固另辯稱其僅係介紹乙○○購買4532-MJ 號自
      小客車等語。然證人即乙○○之父郭金川在原審結證稱：
      「甲○○跟我說要買1 台車，他說他目前無法買，要以我
      兒子乙○○名義購買……甲○○當時有表示車款他要負責
      ，後來甲○○將車子拿去當舖典當，他說他缺錢，要乙○○一起去當舖，因為乙○○有憂鬱症，所以我有陪他們去
      當舖……車子典當了12萬元……」、「當時甲○○說車款
      如果繳納一段時間後，就可以貸款，貸款下來錢就會拿給
      我，他還保證車子稅金他要負責……」、「我們實際上是
      沒有要買車，但我們確實有缺錢，是甲○○說要幫我們想
      辦法，說如果車子出來後，貸款可以拿到錢……」等語（
      見原審卷第149 ～150 頁），證人即乙○○母親郭張惠美
      在原審結證稱：「因為甲○○說他缺1 台車，要我幫他做
      保證人，並答應說車款他都要負責繳納……」等語（見原
      審卷第154 頁），另參以證蘇貴雲在原審結證稱：「（問
      ：是否幫乙○○繳交貸款？）我有答應他幫他繳貸款，因
      為郭金川無力繳納，一直要求我幫他們繳貸款……我共他
      繳了4 、5 期貸款……」、「……我只能確認是郭金川拜
      託甲○○幫他們繳貸款，甲○○再拜託我……」、「（問
      ：郭金川買車的頭期款是何人繳納？）是甲○○向我借錢
      去繳的」等語（見原審卷第61、63頁），而被告甲○○於
      偵查中亦陳述：「當初我是跟他（指乙○○）說我要用，
      用他名字買車，他有同意」、「車子實際是我要用，是以
      他的名字買車」等語（見偵6 卷第29、30頁），於原審陳
      述：「（問：郭金川買車後，該車是誰在使用？）是我幫
      郭金川把車領回來，由我開了3 個月，再把車交給郭金川
      」、「（問：為何買車後，該車都沒有交給郭金川使用？
      ）我有跟他們說頭期款是我幫他們繳的，所以車子要先讓
      我使用，我有將車子交給他們使用過1 次，我也幫乙○○
      繳納分期貸款4 期……該車我開了4 個月」等語（見原審
      卷第109 、192 頁）。綜觀上述，被告甲○○經濟能力不
      佳，並積欠郭念衡金錢，且被告甲○○已於94年2 月21日
      將8557-MG 號自小客車典當，已如前述，倘被告甲○○僅
      係介紹乙○○購車，被告甲○○豈有代乙○○繳納購車頭
      期款及4 期分期款之理？而乙○○倘因需要用車而購車，
      豈有將該車均交由被告甲○○使用4 個月之久？又豈有於
      被告甲○○使用4 個月後返還車輛，旋於95年1 月13日由
      被告甲○○陪同將該車典當之理？是被告甲○○所辯其僅
      係介紹乙○○購車一節，實與常情有違，難以採信。再參
      諸被告甲○○、乙○○於94年8 月10日購車後，於95年1
      月10日即未繳納分期款，並於95年1 月13日將該車典當，
      而後被告甲○○、乙○○均避不處理欠款之情。足認被告
      甲○○與乙○○均無資力亦無購車之真意，因乙○○需款
      應及，而被告甲○○需車使用，被告甲○○與乙○○乃共
      同起意由乙○○以藉詞分期付款購車方式，使吉隆公司陷
      於錯誤而交付車輛，先由被告甲○○使用，其後再將車輛
      典當得款使用，被告甲○○、乙○○購車時即共同有不法
      所有意圖，並有詐欺取財之犯意聯絡及行為分擔，甚為顯
      明。至乙○○購車雖有連帶保證人郭張惠美，郭張惠美亦
      提出土地及建物之登記謄本供審核，但證人即裕融公司員
      工方怡仁已於原審結證稱徵信過程如認對方財力不佳，會
      要求提供連帶保證人等語（見原審卷第181 頁），是乙○○以其郭張惠美擔任連帶保證人，無非為遂其取得車輛之
      目的，亦無解於被告甲○○、乙○○之詐欺取財犯行。況
      證人即裕融公司員工方怡仁於原審亦結證稱有強制執行連
      帶保證人郭張惠美之不動產，受償10餘萬元，但尚欠46萬
      9 千854 元等語（見原審卷第181 頁），更無從據以證明
      被告甲○○、乙○○確有購車、繳款之真意。另乙○○購
      車後，被告甲○○雖有代繳納數期分期款，但被告甲○○
      、乙○○購車時共同有不法所有意圖，已如前述，尚不得
      因事後繳納數期款，即認被告甲○○、乙○○自始無詐欺
      取財之犯意及行為。
    綜上所述，被告甲○○詐欺取財犯行，事證明確，堪以認定
    。
三、按行為後法律有變更者，適用行為時之法律。但行為後之法
    律有利於行為人者，適用最有利於行為人之法律，刑法第2
    條第1 項定有明文。經查，被告行為後，刑法已經修正，並
    自95年7 月1 日施行，即應依上開規定比較適用，茲詳述如
    下：
    (一)95年7 月1 日修正公布施行之刑法第33條第5 款規定：「
      五、罰金：新臺幣1 千元以上，以百元計算之。」，是依
      修正後刑法第33條第5 款規定，罰金之法定刑為新台幣1
      千元以上。而依修正前刑法第33 條 第5 款規定：「五、
      罰金：一元以上」，且依罰金罰鍰提高標準條例第1 條規
      定提高10倍，故依修正前之刑法第33條第5 款規定，罰金
      之法定刑為新台幣30元以上。從而，比較修正前、後之刑
      法第33條第5 款規定，以修正前之刑法第33條第5 款規定
      較有利於被告。
    (二)修正前刑法第28條原規定：「二人以上共同『實施』犯罪
      之行為者，皆為共同正犯」，被告行為後，刑法第28條修
      正為：「二人以上共同『實行』犯罪之行為者，皆為共同
      正犯」，將舊法之「實施」修正為「實行」。原「實施」
      之概念，包含陰謀、預備、著手及實行等階段之行為，修
      正後僅共同「實行」犯罪行為始成立共同正犯。是新法共
      同正犯之範圍已有限縮，排除陰謀犯、預備犯之共同正犯
      。新舊法就共同正犯之範圍既因此而有所變動，自屬犯罪
      後法律有變更，經比較新舊法結果，以被告行為後之法律
      較有利被告。
    (三)被告行為後，刑法第56條連續犯之規定，業於94年1 月7
      日修正公布刪除，並於95年7 月1 日施行，則被告之犯行
      ，因行為後新法業已刪除連續犯之規定，此刪除雖非犯罪
      構成要件之變更，但顯已影響行為人刑罰之法律效果，自
      屬法律有變更，依新法第2條 第1 項規定，比較新、舊法
      結果，仍應適用較有利於被告之行為時法律即舊法論以連
      續犯（最高法院95年第8 次刑事庭會議決議參照）。
    (四)又比較新舊法之罪刑孰為最有利，比較時應就罪刑有關之
      共犯、未遂犯、連續犯、牽連犯、結合犯，以及累犯加重
      、自首減輕暨其他法定加減原因（如身分加減）與加減例
      等一切情形，綜其全部罪刑之結果而為比較。經綜合上述
      之比較，因依修正前刑法規定論處，較有利於被告，故應
      適用修正前刑法規定。
五、核被告甲○○先後所為，均係犯刑法第339 條第1 項詐欺取
    財罪。被告甲○○與乙○○間，有犯意聯絡及行為分擔，均
    為共同正犯。被告甲○○先後犯行，時間緊接，方法相同，
    觸犯構成要件相同之罪名，顯係基於概括犯意為之，應依連
    續犯之規定以一罪論，並加重其刑。
六、原審不察，就被告甲○○詐欺取財犯行遽予無罪之諭知，自
    有未洽。檢察官上訴意旨，指摘原判決不當，非無理由，自
    應予撤銷改判。爰審酌被告甲○○前未曾犯有期徒刑之罪，
    有前案紀錄表在卷足憑，惟其意圖為自己不法所有，先後2
    次詐取車輛，金額非少，亦迄未賠償被害人裕融公司達成民
    事和解，且行為後未坦承錯誤等一切情狀，量處如主文第2
    項所示之宣告刑。又被告甲○○犯罪時間在中華民國96年4
    月24日以前，合於減刑條件，應依中華民國96年罪犯減刑條
    例第2 條第1 項第3 款規定減其宣告刑2 分之1 。
七、公訴意旨另以：被告甲○○將8557-MG 號自小客車辦理動產
    抵押設定登記予裕融公司後，將該車典當15萬元，又乙○○
    將4532-M J號自小客車辦理動產抵押設定登記予裕融公司後
    ，乙○○將4532-M J號自小客車交付被告甲○○，被告甲○○即將該車典當12萬元，因認被告甲○○涉犯動產擔保交易
    法第38條罪嫌。惟查，動產擔保交易法業已於96年6 月20日
    修正刪除第38條之規定而廢止刑罰，且經總統於同年7 月11
    日公布，於同年月13日生效。是被告甲○○行為後，法律已
    廢止其刑罰，本應諭知免訴之判決。然公訴意旨認被告甲○○此部分犯行與上開有罪部分屬牽連犯裁判上一罪關係，故
    不另為免訴之諭知。又公訴意旨因認被告甲○○此部分犯行
    與上開有罪部分屬牽連犯裁判上一罪關係，故本院自得併予
    審判，附此敘明。
乙、上訴駁回部分
一、公訴意旨略以：被告甲○○明知無力購買汽車，竟與被告丙○○共同基於意圖為自己不法所有之犯意聯絡，由被告甲○○於民國94年1 月28日，利用不知情之母親林李清子向被告
    丙○○所任職之吉隆公司購買8557-MG 號自小客車1 輛，並
    佯以該車依動產擔保交法所規定動產抵押之方式，向吉隆公
    司申辦汽車貸款67萬7 千160 元，雙方約定自94年2 月27日
    起至98年3 月27日止，每月1 期，共60期，每期繳付1 萬1
    千286 元。嗣吉隆公司將此債權讓與裕融公司，並向高雄區
    監理所辦理動產抵押設定登記，依約在價金未付清前，僅得
    占有使用該車，不得任意遷移或為其他處分。惟被告甲○○
    僅繳納7 期分期貸款後，自94年9 月27日起拒不付款，並將
    該車以15萬元典當予高雄市○○路與大順路口某當舖。又被
    告甲○○得悉乙○○需錢孔急，復與乙○○、被告丙○○共
    同基於意圖為自己不法所有之犯意聯絡，於94年8 月10日，
    由乙○○出面，佯以動產擔保交易法所規定之動產抵押方式
    ，向被告丙○○所任職之吉隆公司購買4532-MJ 號自用小客
    車，設定動產抵押予裕融公司作為貸款之擔保，雙方約定上
    開貸款，分60期給付本息，期間自94年9 月10日起至99年8
    月10日止，以每月為1 期，每期付款1 萬2 千408 元，標的
    物存放地點為乙○○位於高雄縣大寮鄉巷○路89-35 號之住
    處，上開車輛在乙○○付清全部貸款之前，乙○○僅得依約
    占有使用，不得任意遷移或為其他處分。詎乙○○取得上開
    車輛後，即將之交予被告甲○○，且未依約將之停放於約定
    處所，而任由被告甲○○將該車遷移該處，致生損害於債權
    人裕融公司。因認被告丙○○涉犯刑法第339 條第1 項詐欺
    罪嫌。
二、公訴意旨認被告丙○○涉犯刑法第339 條第1 項詐欺罪嫌，
    係以：(一)告訴代理人柯建安、趙容妙、宋芳宮指訴；(二)證人
    李林清子、林振成、乙○○、郭金川證述；(三)債權讓與暨動
    產抵押契約、動產擔保交易動產抵押設定登記申請書、繳款
    明細、拜訪紀錄表及相片等，資為論據。
三、訊據被告丙○○否認有詐欺取財犯行，辯稱其係依正常程序
    出賣8557-MG 號及4532-MJ 號自小客車，並不知被告甲○○
    、乙○○將上開車輛典當等語。
四、經查：
    (一)被告甲○○於94年1 月28日，利用不知情之母親林李清子
      向吉隆公司職員即被告丙○○購買8557-MG 號自小客車1
      輛，又乙○○於94年8 月10日向吉隆公司職員即被告丙○○購買4532-MJ 號自用小客車1 輛，被告丙○○將8557-M
      G 、4532-MJ 號自用小客車均交付被告甲○○之事實，業
      據證人即被告甲○○於原審結證在卷（見原審卷第109 頁
      ），且丙○○亦陳述上情在卷，自堪以認定。
    (二)又被告甲○○、乙○○詐取上開車輛之事實，固已如前述
      ，然被告丙○○既否認與被告甲○○、乙○○有詐欺取財
      之犯意聯絡，且觀諸證人即被告甲○○女友蘇貴雲於原審
      結證稱被告甲○○欠郭念衡債務，郭念衡乃叫被告甲○○
      買車，郭念衡就介紹被告丙○○予其與被告甲○○認識等
      語（見原審卷第60頁），證人郭念衡於原審亦結證稱其於
      94 年 間要結婚，因岳母要買車而認識被告丙○○，其後
      將被告丙○○引薦予被告甲○○女友蘇貴雲，介紹被告丙○○服務很好，知道蘇貴雲有買車，但不知被告甲○○有
      買車等語（見原審卷第92頁），證人即被告甲○○於原審
      結證稱因為郭金川說要買車，所以介紹被告丙○○予郭金
      川認識等語 (見原審卷第109 頁），均無從據以證明被告
      丙○○明知被告甲○○、乙○○無購車之資力及真意，猶
      共同基於不法所有意圖而詐取車輛。至被告甲○○雖以其
      母李林清子名義購車，且李林清子有輕微智能障礙，亦經
      被告甲○○陳述在卷，但證人李林清子於原審已結證稱有
      與被告甲○○同往購車，並由被告甲○○拉其手簽名、捺
      指印等語（見原審卷第57、58頁），是證人李林清子對被
      告甲○○購車之事尚非全然不了解，難認被告丙○○售車
      程序有何異於平常。再被告甲○○、乙○○購車後，雖均
      將車輛典當，並拒不繳納分期款，惟證人郭金川於原審結
      證稱其與被告甲○○並未在被告丙○○面前表示要將車典
      當等語 (見原審卷第150 頁），此外，復無其他證據可佐
      被告丙○○事前知悉被告甲○○、乙○○購車後要將車輛
      典當或有事後分贓之情，被告丙○○詐欺犯行即難證明。
    此外，又查無其他積極證據足認被告丙○○有詐欺取財犯行
    ，被告丙○○犯罪尚屬不能證明。
五、原審因而諭知被告丙○○無罪之判決，核無不合，檢察官上
    訴意旨，指摘原判決此部分不當，為無理由，應予駁回。
六、被告丙○○涉犯違反動產擔保交易法部分，經原審判決免訴
    後，檢察官未上訴，業已確定，併予敘明。
據上論結，應依刑事訴訟法第368 條、第369 條第1 項前段、第
364 條、第299 條第1 項前段，刑法第2 條第1 項、修正前刑法
第28條、第56條、第339 條第1 項、刑法施行法第1 條之1 、中
華民國96年罪犯減刑條例第2 條第1 項第3 款、第7 條，判決如
主文。
本案經檢察官林敏惠到庭執行職務。
中    華    民    國    97    年    5     月    30    日
                  刑事第八庭    審判長法  官   李炫德
                                      法  官   陳志銘
                                      法  官   郭玫利
以上正本證明與原本無異。
不得上訴。
中    華    民    國    97    年    5     月    30    日
                                      書記官   楊茱宜
附錄本件判決論罪科刑法條
中華民國刑法第339條第1項：
意圖為自己或第三人不法之所有，以詐術使人將本人或第三人之
物交付者，處5 年以下有期徒刑、拘役或科或併科1 千元以下罰
金。


司法院資訊處製作；財團法人民間司法改革基金會備份。
